【裁判字號】    92,交上訴,9
【裁判日期】    920716
【裁判案由】    過失致死
【裁判全文】
臺灣高等法院刑事判決                              九十二年度交上訴字第九號
    上  訴  人  臺灣台北地方法院檢察署檢察官
    上  訴  人
    即  被  告  甲○○
    選      任
    辯  護  人  葉秀美律師
                李玉海律師
                許筱欣律師
右上訴人因被告業務過失致死案件，不服臺灣台北地方法院九十一年度交訴字第三二
號，中華民國九十一年十二月十日第一審判決（起訴案號：臺灣台北地方法院檢察署
九十年度偵字第一九一六○號）提起上訴，本院判決如左：
    主  文
上訴駁回。
    事  實
一、甲○○以駕駛營業大貨車為業，係從事駕駛業務之人，於民國九十年九月二十五
    日下午駕駛車號ＨＤ－六一八號營業大貨車，沿台北市○○○路○段第二車道西
    向東行駛，於同日下午一時五十分許行經南京東路三段三五○號前，本應注意汽
    車行駛時，駕駛人應注意車前狀況及兩車併行之間隔，並隨時採取必要之安全措
    施，而依當時天候陰、日間自然光線、直路、路面乾燥、無缺陷、視距良好等情
    ，並無不能注意情事，竟疏未注意其車右方由葉虹麗所騎乘、車號ＤＦＴ－九一
    三號輕機車之動態，亦疏未與該機車保持安全車距，致其所駕駛之大貨車右前踏
    板與葉虹麗所騎乘機車左側車身發生擦撞，葉虹麗因而人車倒地，腰部遭該大貨
    車碾過，以致胸腹腔內出血，經送醫急救後因傷重不治死亡。甲○○隨即報警處
    理，並於警員到葉虹麗就醫之台安醫院處理時，在場坦承肇事接受裁判。
二、案經台北市政府警察局松山分局報請台灣台北地方法院檢察署檢察官偵查起訴。
    理  由
一、訊據被告甲○○於本院矢口否認有過失致死之情事辯稱：伊未輾過被害人，而腳
    踏板較右輪更為內縮，本件係被害人擦撞上訴人云云。惟查被告業於警訊、偵查
    及原審審理中坦承因駕車過失肇事，致被害人葉虹麗死亡之事實，並有道路交通
    事故調查報告表、交通事故談話紀錄表、道路交通事故補充資料表、現場照片等
    件附卷可稽。而被害人葉虹麗確係因本件交通事故傷重不治死亡，亦經臺灣臺北
    地方法院檢察署檢察官督同法醫師相驗無訛，有相驗屍體證明書、驗斷書、勘驗
    筆錄在卷足憑。被告雖稱伊所駕駛之貨車並未碾過葉虹麗云云，惟葉虹麗之腰部
    留有清晰輪胎痕，有相驗照片在卷可參（偵卷第三十七頁下方照片參照），足證
    葉虹麗於事發後倒地，腰部確曾遭被告所駕駛大貨車碾過，被告上開辯詞難認與
    事實相符，並不足採。又被告自承於事發前約三十分鐘曾飲用一杯維士比，伊並
    於事發後經警測得呼氣酒精濃度達零點零三毫克，有酒測單一紙在卷可佐。惟一
    般行為人飲酒後如其呼氣酒精濃度達於每公升零點二五毫克，方有輕度協調功能
    降低之輕度中毒症狀，且肇事率提高為一般未飲酒者之二倍，有行政院國軍退除
    役官兵輔導委員會臺北榮民總醫院八十八年八月五日（八八）北總內字第二六八
    六八號函影本及中央警察大學交通學系暨交通管理研究所教授蔡志中之研究報告
    影本壹紙在卷足憑。被告於肇事測得之呼氣酒精濃度僅有零點零三毫克，與達輕
    度中毒情狀之零點二五毫克相去甚遠，誠難遽認被告於肇事之際，駕駛能力係受
    酒精影響而降低，被害人家屬於原審表示被告於事發後測得呼氣中含酒精成分一
    節雖屬真實，然本院認尚不足執此即認定被告係酒醉駕車方才肇事，併予敘明。
二、按汽車行駛時，駕駛人應注意車前狀況及兩車併行之間隔，並隨時採取必要安全
    措施，道路交通安全規則第九十四條第三項分別定有明文，被告為已考領駕照之
    職業駕駛人，對此誠難諉稱不知。而依道路交通事故調查報告表所載，事發當時
    天候陰，但日間有自然光線、且肇事路段為直路、路面乾燥、無缺陷、視距良好
    ，顯無不能注意左右來車動態之情事，詎被告行車疏未注意其車右方由葉虹麗所
    騎乘機車之動態，致未與該車保持安全車距，不慎擦撞該車終至肇事，伊對本件
    事故之發生為有過失，至屬明確。台北市行車事故鑑定委員會暨台北市政府交通
    局亦認被告對本件事故之發生有未保持行車安全間隔之過失，有台北市行車事故
    鑑定委員會九十一年三月十二日北鑑審字第九一三○○二八六○○號鑑定意見書
    及台北市政府交通局九十二年四月二十一日北市交鑑意字第六○四九號臺北市車
    輛行車事故鑑定案件覆議意見書在卷可稽。是被告於本院辯稱無過失云云，洵無
    足採。又被告之過失犯行與被害人葉虹麗之死亡結果間具相當因果關係。綜上，
    本件罪證明確，被告犯行洵堪認定。
三、被告為從事駕駛業務之人，因駕駛過失致葉虹麗死亡，核其所為，係犯刑法第二
    百七十六條第二項業務過失致人於死罪。被告於肇事後隨即報警，並於警員至葉
    虹麗就醫之醫院處理時在場坦承肇事，有警製自首調查表一份附卷可稽，為對於
    未發覺之罪自首而接受裁判，應依刑法第六十二條前段規定減輕其刑。原審以被
    告罪證明確，適用刑法第二百七十六條第二項、第六十二條前段，罰金罰鍰提高
    標準條例第一條前段，審酌被告之智識程度、過失程度、犯後坦認犯行態度尚稱
    良好，已部分賠償被害人家屬等情狀，處有期徒刑捌月。認事用法及量刑均無不
    合，上訴人即被告甲○○，上訴論旨，否認犯罪，檢察官循告訴人請求上訴，認
    原判決量刑太輕，均指摘原判決不當，為無理由，均應予駁回。
據上論斷，應依刑事訴訟法第三百六十八條，判決如主文。
本案經檢察官朱兆民到庭執行職務。
中      華      民      國    九十二    年      七      月     十六     日
                              臺灣高等法院交通法庭
                                  審判長法  官  陳  祐  治
                                        法  官  王  炳  梁
                                        法  官  楊  炳  禎
右正本證明與原本無異。
如不服本判決，應於收受送達後十日內向本院提出上訴書狀，其未敘述上訴之理由者
並得於提起上訴後十日內向本院補提理由書（均須按他造當事人之人數附繕本）。
                                        書記官  廖  素  花
中      華      民      國    九十二    年      七      月    二十二    日
附錄：本判決論罪科刑法條全文
刑法第二百七十六條第二項
從事業務之人，因業務上之過失犯前項之罪者，處五年以下有期徒刑或拘役，得併
科三千元以下罰金。


司法院資訊處製作；財團法人民間司法改革基金會備份。
